TIAGO O. DE FARIAS

ANALISTA / DESENVOLVEDOR DE SISTEMAS PHP/PYTHON

NASCIMENTO

12/09/1985, Passo Fundo / RS

CONTATO

6

51 9 9292 2705



Granhal

51 9 8655 2917

E-MAIL

tiago.farias.poa@gmail.com

REDES SOCIAIS

github.com/tofarias bitbucket.org/tiagofarias tiagoodefarias.wordpress facebook.com/laravelrgs linkedin.com/in/tiago-farias1985

ENDERECO

R. Dr José Bento Corrêa, 545 B. Protásio Alves, 91450-030 (próx. SESC Av. Protásio Alves) Porto Alegre, RS

HABILIDADES

Grapiiqi	•	V	7 ,1	-	***	∆\[\frac{1}{4}\]	A.V.4	-1-	-14	214	
PHP 5 / 7	*	*	*	*	*	*	*	*	*	*	
Laravel	*	*	*	*	*	*	*	*	*	*	
TDD / BDD	*	*	*	*	*	*	*	*	*	*	
S.O.L.I.D / GRASP	*	*	*	*	*	*	*	*	*	*	
M.V.C	*	*	*	*	*	*	*	*	*	*	
GIT/SVN	*	*	*	*	*	*	*	*	*	*	
CalcaDIID											
CakePHP	*	*	*	*	*	*	*	*	*	*	
Linux		_	_	_	-	_			*		
		*	*	*	*	*	*	*	*	*	
Linux	*	*	*	*	*	*	*	*	*	*	

OBJETIVO

Atuar no desenvolvimento/análise de sistemas independente da linguagem de programação, banco de dados, levantamento de requisitos, métodos ágeis e também atuar na docência.

SOBRE MIM

Profissional com mais de 9 anos de experiência em desenvolvimento de software. Há alguns anos se empenha no estudo e aplicação de princípios S.O.L.I.D./GRASP e refatoração de código, mais recentemente tem se dedicado ao estudo de Domain-Driven design o qual também foi tema do trabalho de conclusão da pós-gradução. Polivalente, também realizou trabalho voluntário na faculdade como monitor nas disciplinas de Algoritmos e Programação/Java.

Desenvolvimento de Anlicações nara

Endereço: Av. Julho de Castilhos, 435 - Centro,

FORMAÇÃO

2018 - Hoje

Pós-Graduação Senac	Desenvolvimento de Aplicações para Dispositivos Móveis
	Projeto e Desenvolvimento para Android Projeto e Desenvolvimento para IOS Projeto e Desenvolvimento Web Mobile Híbrido
2014 – 2016 Pós-Graduação UniRitter	Sistemas de Informação com Métodos Ágeis
	Tópicos principais: Práticas de Desenvolvimento Ágil, Design Patterns, Smells e Refatoring, Arquiteturas para Web, Testes Ágeis de Software, Gerência de Projetos, Agile Coaching e Mentoring. Título do Artigo: "Aplicação de Domain-Driven Design no Gerenciamento de GRU de Cronotacógrafo no Inmetro/RS". https://github.com/tofarias/artigo-ddd/blob/master/artigo/artigo-domain-driven-design.pdf Orientador: M.e. Guilherme Silva de Lacerda. Endereço: Rua Orfanotrófio, 555 - Alto Petrópolis, Porto Alegre/RS
2010 – 2013 Graduação Faculdades QI	Análise e Desenvolvimento de Sistemas
	Tópicos principais: Serviços para Web, Gestão de Projetos, Segurança de Software, Engenharia de Software, Desenvolvimento Java O.O.

Porto Alegre/RS

Zend Expressive JavaScript **** / JQuery

2008 - 2010Técnico Faculdaed QI

Técnico em Informática

CERTIFICADOS / EVENTOS

Novembro / 2020 **Python 3: do básico ao Avançado**

Udemy

Abril / 2017 iMasters Certified Professional

PHP - Boas práticas

http://certificacao.imasters.com.br/users/

tiago-oliveira-de-farias

Agosto / 2017 TreinaWeb

Zend Expressive - Microframework PHP

Setembro / 2017 **BDD** - Testes Guiados por Comportamento

TreinaWeb com Behat PHP

Agosto / 2017 TreinaWeb

PostgreSQL - Desenvolvedor

Outubro / 2017 TreinaWeb

PostgreSQL - DBA

2015 UniRitter

TDC - The Developer's Conference

2012

Semana Acadêmica

Faculdade QI

Participou como painelista - PHP: Codeigniter e

Treinamento com SQL Server, .Net e Java

Lumine

2011

CWI

Projeto Crescer

2011 Treinamento PHP Target Trust Zend Framework

Trabalho voluntário 2011

Faculdade QI Monitoria na disciplina de Algoritmos e

Programação

EXPERIÊNCIA

Desenvolvedor PHP (Cooperado)

Atuando em projeto de licitações no produto Goodmanager (SouLog), fazendo levantamento de requisitos codificando no backend, frontend, banco de dados Oracle e Sybase. Utilizando metodologia scrum.

Desenvolvedor PHP (Freelancer - PJ)

Manutenção de sites. Integração com API Any Market (Hub de integração de marketplaces)

Desenvolvedor PHP Laravel (Freelancer - PJ)

Desenvolveu sistema de integração para consulta de pecas automotivas através de APIs Rest e SOAP e banco de dados Postgresql.

Desenvolvedor PHP Codeigniter (Freelancer - PJ)

Responsável por adequar o CRM ao framework Codeigniter da forma

10/2020 - atual **DBC** Company

10/2020

Base em Tecnologia

10/2020

Brondani Auto Peças

06/2020

Profissionais SA

05/2018 – 06/2020 DBC Company

07/2017 - 04/2018 RZ2 Sistemas de Gestão

05/2017 – 06/2017 Ditech

03/2015 - 05/2017 AdvancedIT

08/2013 – 03/2015 Construtora Pelotense

01/2013 – 08/2013 Constat

05/2012 – 12/2012 EMATER / ASCAR

05/2011 – 04/2012 CWI correta. Realizou a integração com API RDStation (plataforma para automação de marketing digital), ExactSales (software para aceleração de vendas B2B).

Desenvolvedor de Software (Cooperado)

Atuando para o cliente Ticket Log em projetos de backend e frontend com as linguagens PHP, ColdFusion e Java. Esses mesmos projetos também demandam tarefas em banco de dados Oracle e Sybase como manutenção/criação de procedures. Como projeto mais relevante até o momento foi o de adequação de alguns sistemas web para que estivessem adequados as normas de acessibilidade, basicamente foram substituídas tags HTML por novas tags HTML 5 que dão melhor suporte à acessibilidade, foi utilizado como ferramentas de auxílio: NVDA, eMag (Modelo de Acessibilidade em Governo Eletrônico) e Google Lighthouse.

Programador PHP

Focado no desenvolvimento de APIs REST (CORS, JWT) seguindo a especificação JsonApi.org. Desenvolve com o framework Lumen (Laravel) e Doctrine. Atua no projeto "Treina Fácil" software de "gamificação". Foi responsável por aplicar testes de integração e deploy com a ferramenta Jenkins e testes de carga com JMeter.

Programador PHP

Atuando em projetos do cliente banco John Deere.

Analista/Programador PHP

Alocado no cliente Inmetro. Atua principalmente com a linguagem PHP (CakePHP) e banco de dados Oracle no projeto Cronotacógrafo. Realiza desde o levantamento de requisitos através de entrevistas com usuário, mapeamento de processos de negócio com BPMN (Bizagi) até a análise de impacto juntamente com os administradores de banco de dados.

Analista de Sistemas

Atuou no desenvolvimento de sistema web interno que tem por objetivo gerenciar contratos e faturas das obras. O módulo de faturas é carregado com informações da base de dados (SQL Server) gerenciada pelo sistema da TOTVS: RM e Fluxos. Desenvolveu com PHP (Laravel), TDD, Git, em ambiente linux juntamente com banco de dados MySql.

Programador PHP

Atuou principalmente com a linguagem PHP. Responsável por desenvolver soluções para o produto Qualitor e seus módulos. Realizava análise de requisitos, documentação de projeto, desenvolvimento com TDD.

Técnico em Informática

Ingressou mediante concurso público, atuando na manutenção de computadores nos escritórios municipais. Eventualmente desenvolveu programas em Java para auxiliar nas demandas do setor.

Programador PHP / .Net

Ingressou em abril/2011 no projeto "Crescer" da empresa CWI

Software que ocorreu em São Leopoldo, o treinamento com duração de 2 meses envolveu as seguintes tecnologias: SQL Server 2008, ASP.Net, C Sharp, Java Web. Com o término do projeto "Crescer" continuou na empresa como estagiário trabalhando no suporte técnico na sede São Leopoldo com PHP/Zend Framework para o cliente "TUV Rheinland" e CodeIgniter para o cliente Terra, foi transferido para a unidade em Porto Alegre ingressando no projeto do cliente "Odebrecht", utilizando as tecnologias dotNet MVC e PL/SQL, após ingressou na equipe de desenvolvimento para o cliente SENAC/RS no projeto para desenvolver a intranet da empresa utilizando dotNET MVC e SqlServer 2008.